【裁判字號】    95,台非,111
【裁判日期】    950601
【裁判案由】    竊盜
【裁判全文】
最高法院刑事判決              九十五年度台非字第一一一號
    上  訴  人  最高法院檢察署檢察總長
    被      告  甲○○
                        93巷.
上列上訴人因被告竊盜案件，對於台灣高雄地方法院中華民國九
十五年一月二十七日第一審確定判決（九十四年度易字第二０四
六號；起訴案號：台灣高雄地方法院檢察署九十四年度偵字第二
三０七九號），認為部分違法，提起非常上訴，本院判決如下：
    主  文
原判決關於違背法令部分撤銷。
    理  由
非常上訴理由稱：「按判決不載理由或所載理由矛盾者，其判決
當然違背法令，刑事訴訟法第三百七十九條第十四款定有明文。
原判決認定：『被告於九十四年十月四日晚間八時許，在高雄縣
大寮鄉○○街後庄國小前，以自備之客觀上足以傷害人生命、身
體之Ｌ型扳手一支，撬壞符英華所有之牌照號碼ＥＡ－７３０２
號自小客車車鎖後，再發動該車竊取得手，將車駛離現場』，復
於理由明：『扣案Ｌ型扳手一支為被告所有供犯罪所用之物，
被告已供承如上，應依刑法第三十八條第一項第二款之規定，宣
告沒收』。惟主文卻漏未宣告沒收被告用以行竊之Ｌ型扳手，足
見其宣示之主文與所載之事實、理由互相矛盾，揆諸上開說明，
原判決當然違背法令。案經判決確定，爰依刑事訴訟法第四百四
十一條、第四百四十三條提起非常上訴，以資糾正」等語。
本院按：判決所載理由矛盾者，其判決當然違背法令，刑事訴訟
法第三百七十九條第十四款定有明文。又科刑之判決書其宣示之
主文，與所載之事實及理由必須互相適合，否則即屬理由矛盾，
其判決當然違背法令。經查本件確定判決認定被告甲○○攜帶兇
器竊盜罪刑，在事實欄載明「被告於九十四年十月四日晚間八時
許，在高雄縣大寮鄉○○街後庄國小前，以自備之客觀上足以傷
害人生命、身體之Ｌ型扳手一支，撬壞符英華所有之牌照號碼Ｅ
Ａ－７３０２號自小客車車鎖後，再發動該車竊取得手，將車駛
離現場」，理由欄亦載明「扣案Ｌ型扳手一支為被告所有供犯罪
所用之物，被告已供承如上，應依刑法第三十八條第一項第二款
之規定，宣告沒收」，復於據上論結欄引用刑法第三十八條第一
項第二款，乃原確定判決主文卻未就該扣案兇器為沒收之諭知，
揆諸首揭說明，顯有判決主文與事實、理由矛盾之違法。案經確
定，非常上訴意旨執以指摘，洵有理由，惟原判決尚非不利於被
告，應由本院僅將原判決關於違背法令部分撤銷，以資糾正。
據上論結，應依刑事訴訟法第四百四十七條第一項第一款前段，
判決如主文。
中    華    民    國  九十五  年    六    月    一    日
                      最高法院刑事第十二庭
                          審判長法官  林  永  茂
                                法官  洪  文  章
                                法官  蘇  振  堂
                                法官  蕭  仰  歸
                                法官  何  菁  莪
      本件正本證明與原本無異
                                      書  記  官
中    華    民    國  九十五  年    六    月    五    日
                                                      Ｖ


司法院資訊處製作；財團法人民間司法改革基金會備份。
